【裁判字號】    92,上易,1621
【裁判日期】    920722
【裁判案由】    傷害等
【裁判全文】
臺灣高等法院刑事判決                          九十二年度上易字第一六二一號
    上  訴  人
    即  被  告  甲○○
右上訴人因傷害等案件，不服臺灣士林地方法院九十二年度易字第一八四號，中華民
國九十二年五月八日第一審判決（起訴案號：臺灣士林地方法院檢察署九十一年度偵
字第一一八五四號、第一二六二號）提起上訴，本院判決如左：
    主  文
上訴駁回。
    事實及理由
一、本案經本院審理結果，認第一審以上訴人即被告甲○○分別觸犯刑法第二百七十
    七條第一項之普通傷害罪，以及同法第五十六條、第三百零五條之連續恐嚇危害
    安全罪，分別判處有期徒刑三月及五月，並定應執行刑為有期徒刑七月，且均諭
    知易科罰金之折算標準。經核認事用法及量刑均無不當，應予維持，並引用附件
    第一審判決書記載之事實、證據及理由（如附件）。
二、被告上訴意旨略以：證人黃金昌、張乃文均係管理委員，其等之證詞受到身為主
    任委員之告訴人乙○○影響，與事實並不符合，被告曾與告訴人有訴訟糾紛，看
    到告訴人都盡量遠離，實無恐嚇告訴人之理由。被告居住在四樓，並未至五樓撿
    拾保特瓶，且告訴人所受之傷勢，係因告訴人拿太極棒要攻擊被告腹部，被告抓
    原判決認定告訴人與黃金昌在櫃臺對帳時，被告前往恐嚇，則告訴人自應提出對
    帳之紀錄以供證明。告訴人稱於九十二年一月十八日上午在光明路是由北往南行
    走，在服飾店遇到，證人劉慎則說是由南往北行走，在玩具店遇到，兩人所言顯
    然矛盾。
三、查原審法院審酌告訴人於警詢、偵查、原審法院訊問時之指述及證人黃金昌、張
    乃文、劉慎三人分別於偵查、原審之證述，並參酌自現場監視錄影帶所節錄翻拍
    之照片三張、醫院之診斷證明書及保全公司勤務交接簿上之記載等證據，認被告
    傷害及連續恐嚇告訴人之事證明確，並敘明張乃文、黃金昌及劉慎等人，與被告
    均無仇怨，並無誣陷被告之嫌；且證人經原審隔離訊問後，所述均與告訴人指述
    之情節相符，其等之證言自堪採信。復說明從監視錄影帶之翻拍照片，可知電梯
    內除被告及告訴人外，並無他人共乘，而從兩人拉扯之情形以觀，若非被告出手
    毆打，告訴人豈會受有左眼瞼撕裂傷之推論依據；另敘明勤務紀錄簿之記載，已
    據書寫者黃金昌到庭證述明確，且該勤務交接簿並非告訴人居住之櫻花大廈管理
    委員會所設置，告訴人應無唆使黃金昌造假之可能等情。本院經核並無不當或違
    反經驗法則或論理法則之情形，被告就原審法院已經審酌並說明者，再為爭執，
    指摘原審判決不當，自不可採。
三、被告雖聲請告訴人提出其所有之太極棒，用以證明告訴人有持太極棒攻擊被告之
    行為，然太極棒本身，尚不足以作為有傷害事實之證物，且從卷內被告毆打告訴
    人之照片觀之，告訴人並未持有太極棒，復無其他證據，證明告訴人有先行攻擊
    被告或因自己行為導致左眼瞼受傷之事實，則被告聲請之上開證據，即與本案之
    認定不生影響。其次，被告又聲請告訴人提出九十二年一月十八日該社區之對帳
    單作為證據，然被告確於告訴人與黃金昌在櫃臺對帳時，出言恐嚇告訴人，已據
    黃金昌及告訴人陳述在卷，被告對於告訴人係該社區財務委員之事實，既不否認
    ，則告訴人與管理員共同對帳之行為，自屬尋常例行之工作，並無違反常情之處
    。況告訴人當時是正否在對帳，亦與被告恐嚇之犯罪構成要件事實無關，亦無再
    予調查之必要。再者，被告辯稱告訴人與劉慎就案發之地點所述不一。惟查：告
    訴人與劉慎均表明在在光明路一三二之八號賣衣服的店前面碰到被告（原審卷第
    二九頁、三五頁），有原審之審理筆錄在卷可查，被告所辯，與事實不符。末查
    ，被告曾於八十二年間，任職臺北市○○區○○路「櫻花大廈」之管理員，於同
    年十一月間因故遭該大廈管理委員會財務委員即告訴人解雇，遂於八十九年四月
    十四日，訛以丁濟生等六人名義，偽造申請釋疑書之檢舉信函，投寄臺北市政府
    教育局及臺北市北投區新民國中校長，經原審以九十年簡字第一七九六號判處徒
    刑確定，有該判決一份附卷可查（九十一年偵字第一一八五四號卷第七九至八二
    頁），原審判決以被告因此心有不甘，而恐嚇、傷害告訴人，亦不違常情。
四、綜上所述，被告傷害及連續恐嚇告訴人之事證明確。原審認為被告罪證明確，並
    據以論罪科刑，並無不當，被告上訴否認犯罪，指摘原審判決不當，為無理由，
    應予駁回。
據上論斷，應依刑事訴訟法第三百七十三條、第三百六十八條，判決如主文。
本案經檢察官鍾鳳玲到庭執行職務。
中      華      民      國      九十二      年      七    月  二十二    日
                              臺灣高等法院刑事第七庭
                                  審判長法  官  吳  啟  民
                                        法  官  施  俊  堯
                                        法  官  林  瑞  斌
右正本證明與原本無異。
不得上訴。
                                        書記官  丁  淑  蘭
中      華      民      國    九十二    年      七      月    二十二    日
附錄本判決論罪科刑依據之法條：
中華民國刑法第三百零五條：
 (恐嚇危害安全罪)
  以加害生命、身體、自由、名譽、財產之事，恐嚇他人致生危害於安全者，處二年
以下有期徒刑、拘役或三百元以下罰金。
中華民國刑法第二百七十七條第一項：
 (普通傷害罪)
  傷害人之身體或健康者，處三年以下有期徒刑、拘役或一千元以下罰金。
附件：
臺灣士林地方法院刑事判決                          九十二年度易字第一八四號
    公  訴  人  臺灣士林地方法院檢察署檢察官
    被      告  甲○○  男  七十二歲（民國○○年○月○○○日生）
                        住台北市○○區○○路六五巷十六號三樓之一
                        身分證統一編號：Ｚ000000000號
右列被告因恐嚇等案件，經檢察官提起公訴（九十一年度偵字第一一八五四號、九十
二年度偵字第一二六二號），本院判決如左：
    主  文
甲○○傷害人之身體，處有期徒刑月，如易科罰金以佰元折算壹日。又連續以加
害生命之事，恐嚇他人致生危害於安全，處有期徒刑伍月，如易科罰金以佰元折算
壹日。應執行有期徒刑柒月，如易科罰金以佰元折算壹日。
    事  實
一、甲○○前曾於民國八十九年間因偽造文書案件，經本院以九十年度簡字第一七九
    六號判處有期徒刑六月，緩刑三年確定。緣於八十二年十一月間，曾任職臺北市
    北投區○○路「櫻花大廈」管理員，因故遭該大廈管理委員會財務委員乙○○解
    雇，遂於八十九年四月十四日，訛以丁濟生等六人名義，偽造申請釋疑書之檢舉
    信函，投寄臺北市政府教育局及臺北市北投區新民國中校長，經本院上揭判決判
    處徒刑確定後，因心有不甘，竟在緩刑期間，仍不知悔改，(一)於九十一年六月二
    十日上午六時十分許，在臺北市○○區○○路二二○號「櫻花大廈」五樓樓梯間
    資源回收桶撿取保特瓶時，巧遇乙○○手持太極棒正擬搭乘電梯下樓外出運動，
    即基於恐嚇之犯意，向乙○○恫稱：「乙○○！我要殺了你！」，以此等加害生
    命之事，使乙○○心生畏懼，致生危害於安全。乙○○聞言快步進入電梯內，按
    下一樓按鈕，詎甲○○於電梯外按住下行按鈕，電梯門因而再度開啟，甲○○遂
    基於傷害他人身體之犯意，以右腳踢向乙○○，因乙○○後退而未果，復再按住
    電梯外之下行按鈕，阻止乙○○關閉電梯門，並衝入電梯內，捉住乙○○手中之
    太極棒欲攻擊乙○○，因乙○○不願鬆手雙方即拉扯，迄電梯抵達一樓開門時，
    乙○○向宏德保全股份有限公司派駐「櫻花大廈」之管理員張乃文大聲呼救，甲
    ○○見狀即按住關門鍵及四樓按鈕，待電梯抵達四樓時，將乙○○拖往電梯外，
    並以右手徒手毆打乙○○左臉，致乙○○所戴眼鏡搓到左眼瞼掉至地上，因此受
    有左眼瞼撕裂傷之傷害，甲○○繼續欲以乙○○手中之太極棒毆打乙○○之際，
    適張乃文出面制止，將甲○○之手自太極棒拔開，始被迫罷手。(二)詎甲○○於乙
    ○○就其前開傷害犯行提出告訴後，積怨難消，適於九十二年一月十八日上午九
    時許，徒步行經臺北市○○路一三二號之八前，恰遇乙○○與劉慎在聊天，竟另
    行基於恐嚇之概括犯意，以加害生命之事，先恐嚇乙○○稱：「我要殺了你！」
    等語，使乙○○心生畏懼，致生危害於安全；又於同日上午十時三十分許，見乙
    ○○與管理員黃金昌在「櫻花大廈」一樓櫃檯前對帳時，復承前犯意再度恐嚇乙
    ○○稱：「乙○○，我要殺了你！要殺你！要殺你！」等語，致乙○○心生畏懼
    ，致生危害於安全。
二、案經乙○○告訴暨臺北市政府警察局北投分局報請臺灣士林地方法院檢察署檢察
    官偵查起訴。
    理  由
一、訊據被告甲○○矢口否認前開各情，辯以：伊居住四樓，怎會跑到五樓遇見告訴
    人即被害人乙○○，電梯抵達一樓後，告訴人即已走出電梯，何故又回到四樓，
    遭伊拖出電梯外，並以右手毆打？且伊與告訴人並無爭執，何以要出言罵她，絕
    無向告訴人恐嚇「我要殺了你！」等語，全是告訴人所虛構；伊經多次開刀已是
    衰老殘年之身，焉能手持太極棒攻擊他人，實際上伊並未拿到太極棒，亦無毆打
    告訴人，反遭告訴人以太極棒撞擊腹部，告訴人於偵查中曾稱左眼瞼之輕微表皮
    擦傷，係使用太極棒攻擊伊時不慎造成的；錄影帶翻拍照片，係告訴人預謀製作
    ，而宏德保全公司九十二年一月十八日勤務交接簿所載，均是告訴人以主任委員
    之身分教唆保全員紀錄的，被告遭告訴人控告偽造文書，被判緩刑三年，自當對
    告訴人敬而遠之，不可能恐嚇她，證人都與告訴人串供云云。惟查：
  (一)右開事實，已據告訴人乙○○於警訊、偵審中指訴綦詳，諸如：「當天我正要出
    門運動，在五樓電梯門口巧遇甲○○（當時正在撿拾保特瓶），甲○○竟無故出
    言『我殺了你』，我並不予理會，按了電梯後就進入電梯，而甲○○按下電梯按
    鈕，電梯打開後，甲○○竟起腳向電梯內要踢我（未踢中），我心生畏懼遂將電
    梯關上，而甲○○第二次按電梯將電梯門打開時就衝進來，當時我正手持太極棒
    ，而甲○○要搶下我手中太極棒欲攻擊我，因我雙手緊抓住太極棒，二人就在電
    梯內拉扯，電梯至一樓後，電梯門自動打開時，我就叫管理員張乃文（當時他有
    聽見立即站起來），甲○○立即將電梯門關上並按上四樓，電梯上四樓後，甲○
    ○仗著身材高大把我拖出電梯至公共走道，甲○○竟出手（右手）打我左臉頰，
    致使我左眼瞼撕裂傷，之後管理員張乃文有到現場，並將甲○○與我二人勸開。
    」（見臺灣士林地方法院檢察署九十一年度偵字第一一八五四號偵查卷第十六至
    十七頁警訊筆錄）、「‧‧‧那天（按即九十一年六月二十日上午六時十四分許
    ）我走到五樓的電梯門口，郭在翻五樓的資源回收筒，看到我就說他要殺了我，
    我不理他，按電梯要下一樓，他在外面按住電梯往下的鍵，電梯門打開，他就舉
    起右腳踢進來，沒踢到，我按關門鍵，他又在外面按往下的鍵，他衝進來，抓住
    我手上拿著要去運動的太極棒，要攻擊我，我緊抓住太極棒不放，電梯到一樓開
    門，管理員張乃文在一樓櫃臺，我大叫張的名字，因為郭比較高大按住關門鍵，
    並按四樓，因為他知道公共走道沒有監視器，到四樓他把我拖出去，用右手用力
    打我左臉，眼鏡掉下去，過程中刺到我的左眼瞼，郭本來要拿太極棒打我，因為
    張已到場，用力把他手上的太極棒抓下來，勸他住手。」（見同上偵查卷第九十
    三頁偵訊筆錄）、「（問：九十一年六月二十日早上六點多時，你是否在你住的
    櫻花大廈電梯門口，遇到本件被告？）是。我在五樓電梯門口遇到。（問：當時
    你要做何事？）我要到新北投公園作太極功，我手上拿了一支太極棒。（問：電
    梯門打開時，被告在做何事？）被告在五樓資源回收桶撿保特瓶。（問：當時你
    與被告發生何事？）我走到五樓的電梯門口，被告對我說『乙○○，我要殺了你
    』。（問：當時你是否會害怕？）是，我想趕快離開。‧‧‧（問：被告說完那
    句話後你的反應？）我趕快按電梯按鈕，想要趕快離開，我心裡很害怕。我進了
    電梯後，電梯要往下，被告按往下的按鈕，電梯就再打開，我看電梯門打開後，
    被告的右腳就踢進來，我趕快後退，沒有被踢到，我就趕快按電梯按鈕，讓門關
    起來，關起來後，被告又按往下按鈕，門打開，被告就衝進來，被告看我手裡拿
    太極棒，抓住太極棒，我不敢鬆開，我怕他拿太極棒打我，我之前就已經按一樓
    的鈕，電梯就到一樓，門打開，我頭往後轉，我叫管理員張乃文，他當時坐在櫃
    臺，我們電梯門剛好正對櫃臺，被告聽到我叫張乃文，他先按關起來，再按四樓
    按鈕，電梯又到四樓，被告把我從電梯裡面拖出去，四樓公共走道沒有監視器，
    拖出去後，被告用右手打我的左臉頰，眼鏡搓到左眼瞼，掉到地上，我很害怕他
    又打我，我抓著太極棒，沒過多久，張乃文就上來，把被告抓著太極棒的手拔開
    。（問：當時你與被告是否有向張乃文表示發生何事？）否。張乃文跟被告說『
    你們不要爭執，你不要打他，這樣不好，大家都是鄰居』，並把他的手拔開。（
    問：九十二年一月十八日時，你是否有在光明路遇到被告？）是。我跟劉慎在講
    買菜的事，停在光明路一三二號之八前面，被告帶著他女友從我背後走過來，用
    手指著我說『要殺了你』，他女友用手摀住他的嘴巴，要他不要講，他連續講了
    兩、三聲。（問：後來在櫻花大廈櫃臺你與被告是否又發生何事？）我買了意見
    箱，交給黃金昌，因為我是大樓管理委員會的財務委員，負責催收管理費，當時
    有一筆帳，黃金昌跟我說那一筆帳好像已經繳了，但是會計忘了蓋章，我就把本
    子拿出來跟他對帳，對帳的過程中，被告坐電梯下來，帶著他女友，一邊走，一
    邊用左手指，對我說『乙○○，我要殺了你』繼續走，一面走一面說『要殺你、
    要殺你』。（問：當時你是否感到害怕？）是，‧‧‧」（見本院九十二年四月
    二十四日訊問筆錄）等語，且前後一致，應非虛構。
  (二)而告訴人前開指訴，核與證人即宏德保全公司派駐「櫻花大廈」之管理員張乃文
    於警訊、偵審中證稱：「（問：九十一年六月二十日六時十分當時你人在何處、
    作何事？）我當天是在臺北市○○路二二○號擔任一樓服務台保全勤務，於監視
    器中看見甲○○和乙○○二人在一號電梯內拉扯，之後我上樓前往勸阻時，已發
    現乙○○左眼部位有受傷。」、「勤務交接簿是我本人所填寫，因當時是我值班
    ，所以將值班時發生的經過情形都詳實紀錄下來，因當時監視錄影畫面很小看不
    清楚，只有看見甲○○先生在電梯內與陳主委（乙○○）發生拉扯的肢體動作。
    」（見同上偵查卷第二十三頁、二十六頁警訊筆錄）、「我看到電梯監視畫面，
    但是畫面很小，看不清楚，我只知道有狀況發生，就前往電梯停放的樓層，我到
    時看到乙○○臉上受傷，陳和郭都站在電梯外的電梯口，當時已經沒肢體衝突，
    我叫他們不要吵，他們就散開了。」（見同上偵查卷第一一一頁偵訊筆錄）、「
    （問：你的職業？）光明路二二○號櫻花大廈管理員。（問：九十一年六月二十
    日早上六點多是否你值班？）是。（問：〈提示偵查卷附勤務交接簿並告以要旨
    〉郭先生在一樓電梯內對主委肢體動作，是否你寫的？）是。（問：當天你看到
    情形？）當天的監視畫面很小，看不是很清楚，電梯停在幾樓也不清楚，我搭另
    外一部電梯上去，我從監視器看到電梯裡面有被告、乙○○兩個人在那邊動來動
    去，我搭另外一部電梯上去後，看到乙○○的鼻樑附近有受傷，我沒有注意到乙
    ○○的眼鏡，我上去時，他們兩個人已經沒有在作什麼，時間過很久，我忘記當
    時是否有看到棍子，我跟他們兩人說『不要吵了』。（問：你值班六點多時，在
    櫃臺電梯是否有打開過，你有看到被告與乙○○在裡面？）是。（問：電梯打開
    時，被告、告訴人是否有說甚麼話？）乙○○叫了一聲『救命』。（問：當時你
    是否有注意被告、告訴人手上是否有拿棍子？）我一聽到，我站起來時，電梯門
    就關起來。」（見本院九十二年四月二十四日訊問筆錄）、證人即同大廈管理員
    黃金昌於偵審中證稱：「（問：〈提示一月十八日交接簿〉是否你填寫？）是。
    （問：當時情況？）當時我和陳在一樓櫃臺對帳，郭先生經過櫃臺要出門，對陳
    喊『乙○○，我要殺你，要殺你，要殺你』，當時他態度很兇惡，瞪大眼睛很憤
    怒，用手指陳，好像真的要殺人。（問：當時陳的反應？）他很驚訝也很害怕，
    還叫出聲。」（見同上偵查卷第一二一頁偵訊筆錄）、「（問：你的職業？）光
    明路二二○號櫻花大廈管理員。（問：九十二年一月十八日早上十點多時，是否
    你值班？）是。（問：當時你是否有看到乙○○？）是。（問：當時你與乙○○
    做何事？）對管理費的帳。（問：你與乙○○在對帳時，是否有碰到被告？）是
    。（問：是否發生何事？）我們遇到被告，他說『乙○○我要殺你、要殺你』。
    （問：當時如何遇到被告？）當時我們在服務台，被告可能是坐電梯下來，走過
    來，看到乙○○，我們沒有面對被告時，聽到被告說『乙○○我要殺你』，後來
    我們抬起頭面對他時，被告繼續說『要殺你、要殺你』。‧‧‧（問：被告跟乙
    ○○講完「我要殺你」時，乙○○的表情？）乙○○回過頭來，表情有一點害怕
    的樣子。」（見本院九十二年四月二十四日訊問筆錄）等語、證人劉慎：「（問
    ：當天有無遇到被告？）今年一月十八日在光明路路邊遇到陳，後來在路上遇到
    被告，他說我要殺你，他態度很兇，陳覺得很可怕。」（見同上偵查卷第一二一
    頁）、「（問：九十二年一月十八日九時多許，你是否在光明路上，遇到乙○○
    、被告？）我在賣衣服的店前面，遇到乙○○跟他在聊天，後來被告跟他女友一
    起，走過來，看到乙○○就對他說『我要殺你、我要殺你』。‧‧‧」（見本院
    九十二年四月二十四日審理筆錄）等語相符，查證人張乃文、黃金昌、劉慎與被
    告宿無仇怨，衡無設詞誣陷之嫌，且經本院隔離訊問，均予告訴人所指訴相符，
    堪可採信，被告妄言指稱渠等均係受告訴人教唆始如此供述或謂臆測之詞云云，
    顯非事實。
  (三)至被告辯稱伊居住四樓，焉有可能跑至五樓遇見告訴人，電梯抵達一樓後，告訴
    人即已走出電梯，何故又回到四樓，遭伊拖出電梯外，並以右手毆打？云云，然
    查被告確於五樓梯間撿拾資源回收桶之保特瓶乙情，除據告訴人指訴歷歷外，亦
    據證人張乃文證稱電梯下至一樓時，伊見被告與告訴人在內，聽見告訴人呼喊救
    命，隨即又關上門，伊從監視器發現電梯停放四樓層，隨即上樓處理等語，足見
    被告確係於五樓遇見告訴人無誤，而被告與告訴人前有爭訟，素有糾紛，出言恐
    嚇、傷害非無可能，且由九十一年六月二十日上午六時許「櫻花大廈」監視錄影
    帶所截錄之照片三幀（附於同上偵查卷第二十八頁至第二十九頁），亦可見被告
    卻實與告訴人在電梯及電梯門外拉扯，其並不否認照片屬實，卻諉稱係告訴人預
    謀製作，所辯要屬卸責之詞，不足採信。又被告與告訴人上下電梯間，並無他人
    共乘，徵以上述二人拉扯情形以觀，倘非被告出手毆打，告訴人怎會受有左眼瞼
    撕裂傷？且告訴人所述受傷經過，經核與卷附行政院國軍退除役官兵輔導委員會
    臺北榮民總醫院九十一年六月二十日所出具之急診診斷證明書一份（同上偵查卷
    第三十九頁）相符，益見被告空言否認犯行，意在脫罪。至宏德保全公司九十二
    年一月十八日勤務交接簿上所載：「10：30與總務委員對九二四室1／15帳而三
    ○一室郭先生對總務說要殺妳，用左手指總委。」等語（附於臺灣士林地方法院
    檢察署九十二年度偵字第一二六二號偵查卷第八頁），亦經證人即書寫該紀錄之
    管理員黃金昌到庭結證屬實（見本院九十二年四月二十四日審理筆錄），而該勤
    務交接簿並非櫻花大廈所設置，衡情告訴人並無教唆證人偽造之可能，且亦無證
    據可資證明，顯係被告臆測之詞。另經隔離訊問告訴人及證人劉慎，均證稱：九
    十二年一月十八日上午九時許，被告由北往南（即自北投公園往菜市場方向）徒
    步行經臺北市○○路一三二號之八前，出言恐嚇告訴人，被告辯稱當時伊並未在
    場，全屬告訴人即證人串供誣指云云，亦非可採。
  (四)綜上所陳，被告所辯應係諉卸之詞，洵無可採，本件事證明確，其犯行堪以認定
    ，應依法論科。
二、核被告就事實欄一、(一)所為，係犯刑法第二百七十七條第一項之普通傷害罪。其
    先後以腳踢告訴人未果及以徒手毆打告訴人臉頰成傷，係基於同一傷害犯意下之
    接續行為，僅侵害一個法益，只論以一傷害既遂罪。又公訴意旨雖認被告另犯行
    法第三百零五條之恐嚇危害安全罪，惟被告於恐嚇告訴人後進而實施毆打告訴人
    之加害行為，其恐嚇之危險行為應為後生之傷害實害行為所吸收，不另成立恐嚇
    危害安全罪，公訴人所認尚有未洽，併此指明。就事實欄一、(二)所為，係犯同法
    第三百零五條之恐嚇危害安全罪。又被告於事實欄一、(二)先後二次犯行，時間緊
    接，方法相同，觸犯構成要件相同之罪，顯係基於概括犯意為之，為連續犯，爰
    依刑法第五十六條之規定以一罪論，並加重其刑。被告所犯上開二罪間，犯意各
    別，罪名不同，應分論併罰之。爰審酌被告雖與告訴人即被害人乙○○係鄰居關
    係，惟因前述爭訟向來不睦，其於前罪經判處徒刑緩刑期間，再度涉犯本案，有
    臺灣高等法院被告全國前案紀錄表一份在卷可參，其犯罪之動機、目的、手段，
    告訴人所受傷害之程度尚屬輕微及犯罪後猶飾詞圖卸尚無悔意，迄今尚未與告訴
    人達成民事和解等一切情狀，分別量處如主文所示之刑，並定其應執刑之刑及諭
    知易科罰金之折算標準，以示懲儆。
據上論斷，應依刑事訴訟法第二百九十九條第一項前段，刑法第五十六條、第三百零
五條、第二百七十七條第一項、第四十一條第一項前段、第五十一條第五款，罰金罰
鍰提高標準條例第一條前段、第二條，判決如主文。
本案經檢察官簡靜玉到庭執行職務
中      華      民      國    九十二    年      五      月      八      日
                                    臺灣士林地方法院刑事第二庭
                                        法  官  李  昆  霖
右正本證明與原本無異。
如不服本判決，應於判決送達後十日內，向本院提出上訴狀。
                                        書記官  李  佩  真
中      華      民      國    九十二    年      五      月     十二     日


司法院資訊處製作；財團法人民間司法改革基金會備份。
